【裁判字號】    90,易,573
【裁判日期】    900412
【裁判案由】    違反臺灣省內菸酒專賣暫行條例
【裁判全文】
臺灣高雄地方法院刑事判決                            九十年度易字第五七三號
    公  訴  人  臺灣高雄地方法院檢察署檢察官
    被      告  甲○○
右列被告因懲治走私條例案件，經檢察官提起公訴（九十年度偵字第一七二四號），
本院判決如左：
    主    文
甲○○連續銷售私運管制進口逾公告數額之走私物品，處有期徒刑捌月。緩刑貳年。
扣案之未貼專賣憑證峰牌洋菸肆仟玖佰陸拾包、大衛杜夫牌洋菸柒仟玖佰玖拾包、七
星牌洋菸玖仟伍佰包及其商標包裝紙，均沒收之。
    事    實
一、甲○○明知綽號「林仔」真實姓名不詳年約四十歲之成年男子，所兜售未貼專賣
    憑證之峰牌、大衛杜夫牌及七星牌洋菸，係管制進口之走私物品，竟基於銷售之
    概括犯意，自民國八十九年六月間某日起，在高雄市○○路附近，以峰牌、大衛
    杜夫牌及七星牌洋菸每條新臺幣（下同）三百四十元左右之價格，向綽號「林仔
    」之男子販入未貼專賣憑證峰牌、大衛杜夫牌及七星牌洋菸等走私物品達五、六
    次。甲○○購買後，即駕駛其所有之自用小客車裝載其購得之走私洋菸，運送至
    高雄市前鎮區○○○路一六八號住處藏匿，並自販入之日起，以每條賺取一百六
    十元（即以每條五百元）之價格，連續在其所經營位在高雄市○○路一三九之一
    號檳榔攤內販售多次。嗣於九十年一月九日下午四時二十五分許，經警在上開住
    處查獲，扣得尚未銷售之未貼專賣憑證峰牌洋菸四千九百六十包、大衛杜夫牌洋
    菸七千九百九十包及七星牌洋菸九千五百包等走私洋菸（完稅價格共為四十六萬
    三千一百二十七元）。
二、案經內政部警政署高雄港務警察所移送臺灣高雄地方法院檢察署檢察官偵查起訴
    。
    理    由
一、右揭事實業據被告甲○○於本院審理時供承不諱，並有未貼專賣憑證之峰牌洋菸
    四千九百六十包、大衛杜夫牌洋菸七千九百九十包及七星牌洋菸九千五百包等走
    私洋菸扣案可資佐證。又上開扣案之走私未稅洋菸，於緝獲時之完稅價格為四十
    六萬三千一百二十七元，復有內政部警政署高雄港務警察所查獲違反臺灣省內菸
    酒專賣暫行條例案件扣押物品表（見偵查卷第十一頁）、經濟案件報告單、嫌疑
    貨品扣押單及九十年一月九日迴文單各一紙（見警訊卷第五至七頁）附卷可稽。
堪認被告之自白核與事實相符，自得採為論罪之依據。本件事證已臻明確，被告
    前開犯行洵堪認定。
二、查一次私運洋菸，於緝獲時之完稅價格超過新臺幣十萬元者，為管制進口之物品
    ，懲治走私條例管制物品項目及其數額丙項第一款定有明文。被告購買管制進口
    之走私物品，將之運送、藏匿及銷售，核其所為，係犯懲治走私條例第三條第一
    項之銷售走私物品罪，及台灣省內菸酒專賣暫行條例第三十七條第五款之販賣未
    貼專賣憑證之菸類罪。被告之運送、藏匿走私物品行為，與其銷售走私物品行為
    間，有方法結果之牽連關係，為牽連犯，應從一重之銷售走私物品罪處斷。又其
    所犯銷售走私物品罪與販賣未貼專賣憑證之菸類罪間，係一行為觸犯二罪名，為
    想像競合犯，應從一重之銷售走私物品罪處斷。被告先後多次銷售行為，時間緊
    接，所犯係構成要件相同之罪名，顯係基於概括犯意反覆為之，為連續犯，應依
    刑法第五十六條規定，以一罪論，並加重其刑。另公訴人起訴事實雖未敘及被告
    運送、藏匿、銷售管制進口之走私物品及自八十九年六月間某日起至同年十二月
    中旬某日止之運送、藏匿、銷售管制進口之走私物品等犯行，然該部分事實與公
    訴人起訴之犯罪事實具有牽連犯之裁判上一罪關係，應為起訴效力所及，基於審
    判不可分原則，本院自應併予審理。爰審酌被告為圖私利，販入完稅價格逾四十
    六萬三千一百二十七元之走私物品，危害社會經濟秩序，減少國家稅收，本應重
    罰，惟念其犯罪後尚能坦承犯行，頗具悔意，態度良好等一切情狀，量處如主文
    所示之刑。末查被告前未曾受有期徒刑以上刑之宣告，有臺灣高雄地方法院檢察
    署刑案資料查註紀錄表一紙在卷可按，其因一時失慮，致觸犯本案犯行，歷經偵
    審程序，自當知所警惕，而無再犯之虞，本院因認對其所宣告之刑以暫不執行為
    適當，爰併予宣告緩刑二年，以啟自新。另扣案之未貼專賣憑證峰牌洋菸四千九
    百六十包、大衛杜夫牌洋菸七千九百九十包、七星牌洋菸九千五百包及其商標包
    裝紙，均應依台灣省內菸酒專賣暫行條例第四十條第一款、第四款之規定，併予
    宣告沒收。
據上論斷，應依刑事訴訟法第二百九十九條第一項前段，懲治走私條例第三條第一項
、第十一條，台灣省內菸酒專賣暫行條例第三十七條第五款、第四十條第一款、第四
款，刑法第十一條、第五十六條、第五十五條、第七十四條第一款，罰金罰鍰提高標
準條例第一條前段，判決如主文。
中  華    民    國      九十      年      四      月       十二       日
                                    臺灣高雄地方法院刑事第七庭
                                        法  官  蔡  正  雄
右正本證明與原本無異。
如不服本判決，應於判決送達後十日內，向本院提出上訴狀。
                                        書記官  許  雅  惠
中    華    民    國      九十      年      四      月       十二       日
附錄本判決論罪之法條：
懲治走私條例第三條第一項：
運送、銷售或藏匿前條第一項之走私物品者，處五年以下有期徒刑、拘役或科或併科
新臺幣九萬元以下罰金。
台灣省內菸酒專賣暫行條例第三十七條第五款：
有左列各款行為之一者，處一年以下有期徒刑、拘役或科或併科五千元以下罰金：
五、違反第三十條之規定，販賣或轉讓未貼專賣憑證之菸類或酒類者。


司法院資訊處製作；財團法人民間司法改革基金會備份。
